臺灣嘉義地方法院刑事判決　　　　　　 95年度簡上字第264號
上　訴　人　甲○○
即　被　告
上列上訴人因違反商標法案件，不服本院嘉義簡易庭95年度嘉簡
字第1362號中華民國95年10月31日第一審判決（臺灣嘉義地方法
院檢察署檢察官聲請簡易判決處刑案號：95年度偵字第6279號）
，提起上訴，本院管轄之第二審合議庭判決如下：
    主  文
上訴駁回。
    事 實 及 理 由
一、本案經審理結果，認原審簡易判決以被告甲○○罪證明確而
    予論罪科刑，除關於被告所販賣仿冒商品之註冊商標尚包括
    「A.LANGE & SOHNE」（德商蘭格鐘錶股份有限公司），以
    及後述被告上訴謂其不知所販賣者為仿冒註冊商標商品辯解
    無可採信之理由應予補充外，餘與本院所審認者同，應予維
    持，並引用該第一審簡易判決書所記載之事實、證據及理由
    （如附件）。
二、被告提起上訴否認犯罪，另不服原審量刑過重，辯稱：該等
    手錶均係從夾娃娃機所夾得，伊係因其外型美觀始加以販賣
    ，伊不知該等手錶係仿冒經註冊商標之商品；伊家境困窘，
    無力繳納罰金，願向商標權人道歉，請求輕判云云。經查：
 (一) 本件「Louis Vuitton」、「AUDEMARS PIGUET」、「PATEK
    PHILIPPE」、「MONTBLANC」、「GLASHUTTE ORIGINAL」、
    「FERRARI」、「PHOENIX」及「A.LANGE & SOHNE」等多係
    全球知名手錶或精品品牌，行銷包括臺灣在內之世界各地，
    品質商譽卓著，廣為業界及消費大眾所共知，被告諉稱不知
    ，已難採信。其次，參酌被告以諸如三眼六針、陀飛輪、動
    能儲存、雙時針計時、精密自動上鍊等詞彙描述暨標榜其所
    販賣之手錶，顯然就各該手錶之特色、結構、裝置及其品牌
    等要項有所涉獵。揆諸自被告住處搜索扣押之手錶品牌原文
    暨中文對照表1紙之記載（見警卷第264頁），除上述品牌外
    ，涵括其他諸如TISSOT（天梭）、ULYSSENARDIN（雅典）、
    PIAGET（伯爵錶）、ROGER DUBUIS（豪爵）、TAG HEUER（
    豪雅）、RADO（雷達）、PANERAI（沛納海）、PARMIGIANI
    （帕瑪強尼）、IWC（萬國）、LONGINES（浪琴）、JAEGER
    LE COULTRE（積家）、BLANCPAIN（寶鉑）、BREGUET（寶璣
    ）……等等眾家國際著名手錶品牌，益徵其情。且被告自承
    於「嘉義名錶機械錶交流天地」網站上，張貼多張註明「頂
    級百達翡麗（斐莉）」、「頂級江詩丹頓」、「萬寶龍」、
    「朗格（按即A.LANGE & SOHNE錶並扣案）」之手錶照片，
    在在足證被告謂其對手錶品牌並無所悉之辯解，要為卸責之
    詞，實無可信。此外，商標之作用，乃在表彰商標專用權人
    所生產、製造、加工、揀選、批售或經紀之商品，使一般購
    買者認識該商標之商品，並藉以辨別商品之來源及信譽。被
    告明知其所販賣之手錶，屬於同一商品，使用他人廣為宣傳
    而有高知名度之註冊商標圖樣，且係出於他人擅自仿冒，而
    非原廠所製作，足使一般人因該商品之拙劣品質，降低該廠
    商信譽之評價，顯堪認定其具侵害經註冊商標權利人而違犯
    販賣仿冒商標商品罪之故意，事證明確。
 (二) 按刑之量定及緩刑之宣告，係實體法上賦予法院得為自由裁
    量之事項，倘其未有逾越或濫用法律所規定裁量之外部及內
    部性界限，並符合法規範之體系及目的，遵守一般有效之經
    驗及論理法則，即不得任意指為違法（最高法院75年臺上字
    第7033號判例參照）。原審基於調查審理所認定之事實，斟
    酌被告品行、犯罪之動機、目的、手段、所生損害等一切情
    狀，在法定刑度內加以考慮而為量刑，妥適反應其所認定之
    犯罪事實與全案情節，罰當其罪，並未失之過重，厥無瑕疵
    可指。而被告本件論以違反商標法犯行，衡量其刑度所應考
    慮之上開情事，迨本案上訴審言詞辯論終結時，與原審並無
    二致，被告上訴請求從輕量刑云云，殊無可採。
三、被告上訴意旨否認犯罪並指摘原審量刑過重而有違誤等節，
    均屬無稽，上訴洵無理由，應予駁回。
據上論斷，應依刑事訴訟法第455條之1第1項、第3項、第373條
、第368條，判決如主文。
本案經檢察官曹哲寧到庭執行職務。
中　　華　　民　　國　　96　　年　　1 　　月　　25　　日
                刑事第四庭審判長法  官    蔡憲德
                                法  官    鄧晴馨
                                法  官    吳育霖
上列正本證明與原本無異。
本件不得上訴。
中　　華　　民　　國　　96　　年　　1 　　月　　25　　日
                                書記官    李珈慧
附錄本案論罪科刑法條
商標法
第 82 條    明知為前條商品而販賣、意圖販賣而陳列、輸出或
            輸入者，處1年以下有期徒刑、拘役或科或併科新
            臺幣5萬元以下罰金。
（第81條未得商標權人或團體商標權人同意，有下列情形之一者
  ，處3年以下有期徒刑、拘役或科或併科新臺幣20萬元以下罰
  金：一、於同一商品或服務，使用相同之註冊商標或團體商標
  者。二、於類似之商品或服務，使用相同之註冊商標或團體商
  標，有致相關消費者混淆誤認之虞者。三、於同一或類似之商
  品或服務，使用近似於其註冊商標或團體商標之商標，有致相
  關消費者混淆誤認之虞者。）
